臺灣桃園地方法院刑事判決　　　　　　　94年度訴字第2072號
公　訴　人　台灣桃園地方法院檢察署檢察官
被　　　告　甲○○
上列被告因毒品危害防制條例案件，經檢察官提起公訴（94年度
毒偵字第4572號），本院裁定改依簡式審判程序，判決如下：
    主  文
甲○○連續施用第一級毒品，累犯，處有期徒刑捌月。扣案之注
射針筒壹支、分裝袋壹個均沒收。
    事  實
一、甲○○前有贓物前科，又因毒品危害防制條例案件，經本院
    以92年度毒聲字第3304號裁定送觀察、勒戒後，認無繼續施
    用毒品之傾向，於民國92年11月20日執行完畢釋放，經台灣
    桃園地方法院檢察署檢察官於92年11月20日以92年度毒偵字
    第2947號、92年度毒偵字第3355號為不起訴處分確定，又因
    施用第一級毒品海洛因，於93年10月18日經本院以93年度簡
    字第408 號判決處有期徒刑4 月確定，於93年12月17日入監
    執行，並於94年4 月16日執行完畢（構成累犯）。詎甲○○
    仍未戒除毒癮，於前揭觀察、勒戒期滿釋放後5 年內，復基
    於施用第一級毒品海洛因之概括犯意，自94年7 月底某日起
    至94年8 月8 日上午7 時15分許止，在桃園縣大園鄉○○○
    路158 巷8 號之住處內，以將海洛因加水再以注射針筒施打
    方式，連續施用第一級毒品海洛因多次，嗣於同日中午12時
    40分許在上址為警查獲，並扣得其所有供施用毒品海洛因所
    用之注射針筒1 支及包裝毒品海洛因之分裝袋1 個，始知悉
    上情。
二、案經桃園縣政府警察局大園分局報請台灣桃園地方法院檢察
    署檢察官偵查起訴。
    理  由
一、本件被告甲○○所犯係死刑、無期徒刑、最輕本刑為3 年以
    上有期徒刑以外之罪，其於準備程序中就被訴事實為有罪之
    陳述，經法官告知簡式審判程序之旨，並聽取公訴人、被告
    之意見後，依刑事訴訟法第273 條之1 第1 項規定，經本院
    合議庭裁定，由受命法官獨任進行簡式審判程序，並為審理
    判決，合先敘明。
二、上開犯罪事實，業經被告於本院審理中坦承不諱，被告為警
    所採尿液送請檢驗，經以酵素免疫分析法為初步篩驗、再以
    氣相層析質譜儀分析法（ＧＣ／ＭＳ法）確認分析檢驗結果
    ，呈嗎啡及可待因之陽性反應，有桃園縣政府警察局大園分
    局被採尿人姓名編號對照表及台灣尖端先進生技醫藥股份有
    限公司94年8 月24日濫用藥物檢驗報告各1 紙在卷可稽。上
    揭事實，除被告不利於己自白外，並有前述補強證據可佐，
    足徵被告自白與事實相符，堪予採信。又被告前因施用毒品
    案件，經本院以92年度毒聲字第3304號裁定送觀察、勒戒後
    ，認無繼續施用毒品之傾向，經台灣桃園地方法院檢察署檢
    察官以92年度毒偵字第2947號、92年度毒偵字第第3355號為
    不起訴處分確定，又因施用第一級毒品海洛因，於93年10月
    18日經本院以93年度簡字第408 號判處有期徒刑4 月確定，
    並於94年4 月16日縮刑期滿執行完畢，有台灣桃園地方法院
    檢察署刑案資料查註紀錄表、全國施用毒品案件記錄表、受
    觀察勒戒人毒品及前科紀錄簡列表、台灣高等法院被告全國
    前案紀錄表各1 件在卷為憑，其5 年內再犯本件施用第1 級
    毒品之罪，事實已臻明確。綜上所述，足徵被告係於5 年內
    再犯毒品危害防制條例第10條之罪，應予依法論科。
三、按海洛因為毒品危害防制條例第2 條第2 項第1 款所管制之
    第一級毒品，屬違禁物。核被告所為，係犯毒品危害防制條
    例第10條第1 項之施用第一級毒品罪。被告施用上揭第一級
    毒品前後持有第一級毒品之低度行為，為其施用毒品之高度
    行為所吸收，不另論罪。再其先後多次施用第一級毒品海洛
    因之行為，犯意相同，時間緊接，所犯為犯罪構成要件相同
    之罪名，顯係基於概括犯意反覆為之，依刑法第56條規定，
    應為連續犯，應以一罪論，並依法加重其刑。被告前施用第
    一級毒品海洛因，於93年10月18日經本院以93年度簡字第40
    8 號判處有期徒刑4 月確定，並於94年4 月16日執行完畢，
    此有臺灣高等法院被告全國前案紀錄表及臺灣桃園地方法院
    檢察署刑案資料查註紀錄表各1 份附卷可參，其前受有期徒
    刑之執行完畢，於5 年以內再犯本件最重本刑為有期徒刑以
    上之罪，為累犯，應依刑法第47條規定，遞予加重。爰審酌
    被告屢犯不改，顯見其意志不堅，缺乏勒戒動機，其施用毒
    品足以導致精神障礙、性格異常，甚至造成生命危險，戕害
    一己之身體健康，惟其犯後尚能坦承犯行、態度尚稱良好等
    一切情狀，本院認到庭實行公訴之檢察官向本院對被告所為
    犯行具體求處有期徒刑8 月，與被告之犯行相當，爰依公訴
    檢察官之具體求刑，對被告量處如主文所示之刑。另扣案之
    注射針筒1 支、海洛因分裝袋1 個，為被告所有供施用毒品
    海洛因所用之物，上開海洛因分裝袋內毒品海洛因已析離，
    內無海洛因殘留，此業據被告供陳在卷，並經本院勘驗扣案
    之分裝袋無訛，而上開扣案之注射針筒1 支、海洛因分裝袋
    1 個，均非專供施用毒品器具，爰依刑法第38條第1 項第 2
    款之規定宣告沒收。
據上論斷，應依刑事訴訟法第273 條之1 第1 項、第299 條第1
項前段，毒品危害防制條例第10條第1 項，刑法第11條前段、第
56條、第47條、第38條第1項第2款，判決如主文。
本案經檢察官劉承武到庭執行職務。
中　　華　　民　　國　　94　　年　　11　　月　　30　　日
                  刑事第四庭  法　官　張淑華
以上正本證明與原本無異。
如不服本判決，應於送達後10日內，向本院提出上訴狀（應附繕
本），上訴於臺灣高等法院。
                              書記官　郭中明
中　　華　　民　　國　　94　　年　　11　　月　　30　　日
附錄本案論罪科刑法條
毒品危害防制條例第10條
施用第一級毒品者，處 6 月以上 5 年以下有期徒刑。
施用第二級毒品者，處 3 年以下有期徒刑。
